【裁判字號】    92,易緝,140
【裁判日期】    921219
【裁判案由】    違反槍砲彈藥刀械管制條例等
【裁判全文】
臺灣臺北地方法院刑事判決                        九十二年度易緝字第一四０號
    公  訴  人  臺灣臺北地方法院檢察署檢察官
    被      告  甲○○  男  三.
    選任辯護人  歐斐文律師
右列被告因違反槍砲彈藥刀械管制條例案件，經檢察官提起公訴（八十三年度偵字第
一六五四二號），被告為有罪之陳述，本院裁定依簡式審判程序審理，判決如左：
    主  文
甲○○未經許可無故持有可發射子彈具有殺傷力之改造玩具手槍，累犯，處有期徒刑
陸月，如易科罰金，以參佰元折算壹日。扣案具殺傷力之改造手槍壹枝（含彈匣壹個
）、子彈貳顆均沒收。
    事  實
一、甲○○前於民國八十二年間曾因違反麻醉藥品管理條例等案件，經台灣士林地方
    法院判處應執行有期徒刑六月，如易科罰金，以三百元折算一日確定，於八十三
    年二月十五日易科罰金執行完畢。詎猶不知悔改，竟於八十三年七月間，未經許
    可，無故持有可發射子彈具有殺傷力、仿柯特廠手槍製造之玩具半自動改造手槍
    一枝（含彈匣一個）及具有殺傷力之土製子彈肆顆，將之藏置於其所有之車號Ｅ
    Ｋ─四０一八號自用小客車前座下；於同年七月二十五日凌晨二時許，在台北市
    ○○○路、光復北路口，為警當場查獲，並自上開自用小客車前座下起出扣得前
    揭槍、彈（甲○○施用安非他命部分，由本院另行處理）。
二、案經台北市政府警察局松山分局報告台灣台北地方法院檢察署檢察官偵查起訴，
    本院裁定依簡式審判程序審理。
    理  由
一、右揭事實，業據被告甲○○於本院審理時坦承不諱，並經證人即查獲之員警簡瑞
    榮、吳建邦、陳鎮然、陳秋全於偵查中證述明確，且有上開槍、彈扣案可證，又
    該扣案槍、彈經送內政部警政署刑事警察局鑑驗結果，扣案手槍一枝係仿柯特廠
    手槍製造之玩具半自動手槍改造而成，其機械性能良好，認可擊發子彈具殺傷力
    ，另子彈四顆，皆係土製子彈，經拆卸檢視，內裝填金屬、火藥、底火，認具殺
    傷力，並有該局八十三年八月三日刑鑑字第七六八一四號鑑驗通知書在卷可按，
    足徵被告之自白確與事實相符。本件事證明確，被告犯行洵堪認定。
二、查被告行為時之槍砲彈藥刀械管制條例第十條第三項、第十一條第三項，業已分
    別修正為第十一條第四項（法定刑修正為一年以上七年以下有期徒刑，併科新台
    幣七百萬元以下罰金）、第十二條第四項（法定刑修正為五年以下有期徒刑，併
    科新台幣三百萬元以下罰金），並於八十六年十一月二十四日公布，同月二十七
    日生效，是被告行為後法律已有變更，經比較修正前之條文所定之刑罰輕於修正
    後之規定，依刑法第二條第一項但書之規定，應適用有利於被告之上開修正前槍
    砲彈藥刀械管制條例規定處罰。核被告所為，係犯修正前槍砲彈藥刀械管制條例
    第十第三項未經許可無故持有其他改造手槍罪、及第十一條第三項未經許可無故
    持有彈藥罪。又被告同時持有前揭具殺傷力之改造手槍一枝及子彈四顆，所犯上
    開二罪，係以一行為而觸犯數罪名，為想像競合犯，應依刑法第五十五條規定，
    從情節較重之未經許可無故持有其他改造手槍罪處斷。其前於八十二年間曾因違
    反麻醉藥品管理條例等案件，經台灣士林地方法院判處應執行有期徒刑六月，如
    易科罰金，以三百元折算一日確定，於八十三年二月十五日易科罰金執行完畢，
    有台灣高等法院被告全國前案紀錄表附卷可稽，其於五年以內再犯本件最重本刑
    為有期徒刑以上之罪，為累犯，應依刑法第四十七條規定加重其刑。爰審酌被告
    犯罪之動機、目的、手段、生活狀況、智識程度，犯罪所生之危害，犯後尚能坦
    承犯行之態度等一切情狀，量處如主文所示之刑。被告行為後之九十年一月十日
    刑法第四十一條關於易科罰金之規定，已經修正公布，將得易科罰金之適用範圍
    擴大為最重本刑五年以下有期徒刑之罪，此一修正對於被告並無不利，依刑法第
    二條第一項前段之規定，本案自應適用裁判時之新法，諭知易科罰金之折算標準
    如主文所示。扣案之具殺傷力之改造手槍一枝（含彈匣一個）、子彈二顆，係屬
    違禁物，應依刑法第三十八條第一項第一款均宣告沒收。至扣案另二顆子彈於鑑
    驗時業經拆卸（見上開驗驗通知書、八十三年度青保管字第０八三四號證物保管
    單註明子彈拆兩顆），所餘之彈殼、彈頭均已不具殺傷力，俱非屬違禁物，亦非
    被告所有供犯罪所用之物，自無庸宣告沒收，併此敘明。
據上論斷，應依刑事訴訟法第二百七十三條之一第一項、第二百九十九條第一項前段
，修正前槍砲彈藥刀械管制條例第十條第三項、第十一條第三項，刑法第十一條前段
、第二條第一項但書、第五十五條、第四十七條、第三十八條第一項第一款、第四十
一條第一項前段，罰金罰鍰提高標準條例第二條，判決如主文。
本案經檢察官蔡宏展到庭執行職務。
中      華      民      國    九十二    年     十二     月     十九     日
                                    臺灣臺北地方法院刑事第七庭
                                        法  官  蕭 清 清
如不服本判決，應於判決送達後十日內，向本院提出上訴狀。
右正本證明與原本無異。
                                        書記官  劉 麗 英
中      華      民      國    九十二    年     十二     月    二十四    日
附錄本案論罪科刑法條全文：
槍砲彈藥刀械管制條例第十條（八十六年十一月二十四日修正前原條文）
未經許可製造、販賣或運輸第四條第一款所稱其他可發射金屬或子彈具有殺傷力之各
式槍砲者，處五年以下有期徒刑。
意圖供自己或他人犯罪之用，而犯前項之罪者，處六月以上五年以下有期徒刑，得併
科三萬元以下罰金。
未經許可無故持有、寄藏或意圖販賣而陳列第一項所列各式槍砲之一者，處三年以下
有期徒刑。
第一項及第二項之未遂犯，罰之。
槍砲彈藥刀械管制條例第十一條（八十六年十一月二十四日修正前原條文）
未經許可製造、販賣或運輸彈藥者，處六月以上五年以下有期徒刑。
意圖供自己或他人犯罪之用，而犯前項之罪者，處一年以上七年以下有期徒刑，得併
科五萬元以下罰金。
經許可無故持有、寄藏或意圖販賣而陳列彈藥者，處三年以下有期徒刑。
第一項及第二項之未遂犯罰之。


司法院資訊處製作；財團法人民間司法改革基金會備份。
